【裁判字號】    97,交聲,268
【裁判日期】    971202
【裁判案由】    違反道路交通管理處罰條例聲明異議
【裁判全文】
臺灣新竹地方法院交通事件裁定         97年度交聲字第268號
移送機關    交通部公路總局新竹區監理所新竹市監理站
異  議  人  甲○○
上列異議人因違反道路交通管理處罰條例案件，對於交通部公路
總局新竹區監理所新竹市監理站中華民國96年1 月16日所為之竹
監新三字第裁51-E00000000號、第裁51-E00000000號違反道路交
通管理事件裁決處分，聲明異議，本院裁定如下：
    主  文
異議均駁回。
    理  由
一、按受處分人不服道路交通管理處罰條例第 8條所定主管機關
    所為之處罰者，得於接到裁決書之翌日起20日內，向管轄地
    方法院聲明異議；又聲明異議，應以司法狀紙，敘述異議之
    理由，提出於原處分機關為之；交通法庭認聲明異議不合法
    律上之程式，且無從補正者，應以裁定駁回之，道路交通管
    理處罰條例第87條第 1項、道路交通案件處理辦法第13條前
    段、第18條分別定有明文。次按，處理違反道路交通管理事
    件，有關文書送達之規定，依行政程序法之規定，違反道路
    交通管理事件統一裁罰基準及處理細則第5 條定有明文。送
    達由行政機關自行或交由郵政機關送達；由郵政機關送達者
    ，以一般郵遞方式為之；但文書內容對人民權利義務有重大
    影響者，應為掛號；送達於應受送達人之住居所、事務所或
    營業所為之；於應送達之處所不獲會晤應受送達人時，得將
    文書付與有辨別事理能力之同居人、受僱人或應送達處所之
    接收郵件人員；送達，不能依前2 條規定為之者，得將文書
    寄存送達地之地方自治或警察機關，並作送達通知書兩份，
    一份黏貼於應受送達人住居所、事務所、營業所或其就業處
    所門首，另一份交由鄰居轉交或置於該送達處所信箱或其他
    適當位置，以為送達；前項情形，由郵政機關為送達者，得
    將文書寄存於送達地之郵政機關；寄存機關自收受寄存文書
    之日起，應保存3 個月；寄存送達，自寄存之日起經10日發
    生效力，行政程序法第68條第1 項、第3項、第72條第1項前
    段、第73條第1項、第74條及民事訴訟法第138條亦分別定有
    明文。
二、經查：
  (一)異議人分別於民國96年5 月2 日下午4 時19分、同年5 月10
    日下午2 時38分騎乘車牌號碼M3D-327 號重型機車，行經新
    竹縣竹東鎮縣14公里處時，因停車超越停止線及
    紅燈號誌開啟時闖越交叉路口，經固定式感應線圈測照桿拍
    得，而為警開立竹縣警交字第E00000000 號、第E00000000
    號舉發違反道路交通管理事件通知單2 紙，經向異議人位於
    「新竹市○○○路43號3 樓」戶籍地寄存送達後，異議人因
    未到案繳款結清或陳述意見，本件原處分機關即交通部公路
    總局新竹區監理所新竹市監理站復於96年1 月16日摯發竹監
    新三字第裁51-E00000000號、第裁51-E00000000號之違反道
    路交通管理事件裁決書2 紙，亦均按異議人之戶籍地「新竹
    市○○○路43號3 樓」郵寄，皆因「未獲會晤本人亦無受領
    文書之同居人、受雇人或應送達處所之接收郵件人員」，於
    96年1 月19日將該2 份裁決書寄存送達於新竹牛埔郵局，並
    製作送達通知書2 份，1 份黏貼於異議人門首，另1 份置於
    異議人處所信箱或適當位置，以為送達等情，有上開舉發違
    反道路交通管理事件通知單送達證書2 張、交通部公路總局
    新竹區監理所新竹市監理站竹監新三字第裁51-E00000000號
    、第裁51-E00000000號裁決書暨送達證書各2 紙、新竹縣政
    府警察局97年5 月14日竹縣警交字第0973005441號函、97年
    11月17日竹縣警交字第0970033051號函及本院依職權調得之
    異議人個人基本資料在卷可稽。依上揭法律意旨，寄存送達
    應自寄存之日起，經10日發生效力，故應認原處分機關所為
    之前揭2 紙裁決書，均已於96年1 月30日發生合法送達之效
    力，而本件異議人遲至97年8 月11日始提出聲明異議，其對
    裁決書之內容不服所為之異議，顯已逾20日之法定異議期間
    ，其異議不合法律上之程式，且無從補正，核諸前揭說明，
    自應將異議人之異議駁回。
  (二)異議人雖辯稱：其未見有以郵局明信片的掛號通知單，遂質
    疑郵局人員是否有張貼通知單云云，雖上開4 份送達證書寄
    存於新竹牛埔郵局後無人領取，相關資料因逾保管期限業已
    銷毀等情，有中華郵政股份有限公司新竹郵局97年9 月24日
    竹營字第097100938 號函附卷可參，然依上述舉發通知書、
    裁決書之送達證書各2 紙所載以觀，郵政機關人員除將通知
    書黏貼在受送達人門首外，並均將另1 份通知書置於該送達
    處所信箱或其他適當位置，是依據前揭說明，均已生合法送
    達效力。本院復查無積極證據證明郵局人員違法捏造前揭合
    法送達之事實，堪認前開舉發通知單業已向正確地址送達，
    並因合法寄存送達而發生效力。是本件舉發通知單、裁決書
    之送達程序均難認有何瑕疵可指，而已生合法送達效力。
三、據上論斷，應依道路交通案件處理辦法第18條，裁定如主文
    。
中    華    民    國    97    年    12    月    2     日
                          交通法庭法  官  林佑珊
以上正本證明與原本無異。
如不服本裁定，應於裁定送達後5日內向本院提出抗告狀。
中    華    民    國    97    年    12    月    2     日
                                  書記官  蕭惠婷


司法院資訊處製作；財團法人民間司法改革基金會備份。
